臺灣嘉義地方法院交通事件裁定　　　　　　　　　　九十一年度交聲字第一八一號
　　原裁決處分
　　機　　　關　交通部公路總局嘉義區監理所
　　異　議　人　甲○○　住嘉義.
右當事人對於嘉義市警察局第一分局就違反道路交通管理事件共四十六件裁決書（嘉
市警一行交裁字第二八四六、二九一二、二八九九、三二三八、三二五三、三二七四
、三二七二、三二九八、三三四二、三三八九、五九五八、三七五三、三八一零、三
八零二、三八二四、三八三一、四零七一、三九一二、三九六六、四零一零、三九九
一、四零六九、四零九七、四四八五、四四八九、四四一零、四四三五、四四零八、
四四四三、四二二七、四二三七、四三三七、四三六三、四三六七、四一五一、四一
六二、四一七七、四七五六、四七三五、四七五零、三六九二、四八零五、四七六一
、四八五七、四八五六、四八三六號）聲明異議，本院裁定如左：
    主  文
異議人對於嘉市警一行交裁字第二八四六、二九一二、二八九九、三二三八、三二五
三、三二七四、三二七二、三二九八、三三四二、三三八九、五九五八、三七五三、
三八一零、三八零二、三八二四、三八三一、四零七一、三九一二、三九六六、四零
一零、三九九一、四零六九、四零九七、四四八五、四四八九、四四一零、四四三五
、四四零八、四四四三、四二二七、四二三七、四三三七、四三六三、四三六七、四
一五一、四一六二、四一七七、四七五六、四七三五、四七五零、三六九二、四八零
五、四七六一、四八五七、四八五六、四八三六號裁決書（共肆拾陸件）之異議均駁
回。
    理  由
一、異議意旨略以：因收到嘉義市警察局第一分局違反道路交通事件裁決書共四十六
    份，惟當時員警信誓旦旦表明只是例行公事，不會有什麼事情，讓他們好交差了
    事，如今為何演變成罰款；異議人將檳榔攤設置在北港路七二八號時，攤位確實
    有超出排水溝之範圍不到半尺，但並非到市○○○○○道路上，且攤位上裝置鐵
    軌可自行前後移動，當時員警對此均無何異議，為何突然卻又製發罰單，讓異議
    人不能理解云云。
二、本件裁決意旨係以：異議人先後於民國八十九年五月十九日二十三時十二分、同
    年五月二十一日十四時三十五分、同年五月二十二日十六時三十分、同年六月五
    日十二時五十三分、同年六月六日十四時三十分、同年六月七日八時五十五分、
    同年六月八日九時、同年六月十日十時二十二分、同年六月十二日十四時二十分
    、同年六月十八日十時五十分、同年七月四日十八時三十九分、同年七月二十二
    日十六時二十分、同年七月二十四日十六時二十分、同年七月二十五日十一時四
    十二分、同年七月二十六日十時十分、同年七月二十八日八時五十一分、同年八
    月六日十一時五十八分、同年八月八日十一時十九分、同年八月九日十七時四十
    五分、同年八月十日十一時二十分、同年八月十一日十五時十分、同年八月十五
    日十時三十分、同年八月十七日十時二十分、同年八月十九日十六時三十分、同
    年八月二十日十四時二十分、同年八月二十一日十一時十五分、同年八月二十二
    日十時二十四分、同年八月二十二日十四時三十分、同年八月二十四日十一時三
    十分、同年八月二十五日十一時三十分、同年八月二十六日十四時三十八分、同
    年八月二十七日十時五十五分、同年八月二十八日八時五十七分、同年八月二十
    九日八時三十二分、同年八月三十日十時三十分、同年八月三十一日十一時十分
    、同年九月二日十一時四十六分、同年九月三日十時二十分、同年九月三日十一
    時三十分、同年九月四日八時五十分、同年九月五日八時二十二分、同年九月六
    日十四時三十五分、同年九月十七日十四時三十分、同年九月十九日十一時二十
    五分、同年九月二十日十一時三十五分等時間，在嘉義市○○路七二八號前（金
    鑽檳榔攤）因未經許可擺攤，經舉發機關即嘉義市警察局第一分局警備隊員警逐
    次舉發異議人「未經許可在該路旁設置金鑽檳榔攤」之違規行為，經異議人提出
    不服而申請裁決機關為裁決，經裁決機關調查後認舉發無誤以裁決書裁決上開各
    次違規均處異議人罰鍰新台幣（下同）六百元等情，此有嘉市警一行交裁字第二
    八四六、二九一二、二八九九、三二三八、三二五三、三二七四、三二七二、三
    二九八、三三四二、三三八九、五九五八、三七五三、三八一零、三八零二、三
    八二四、三八三一、四零七一、三九一二、三九六六、四零一零、三九九一、四
    零六九、四零九七、四四八五、四四八九、四四一零、四四三五、四四零八、四
    四四三、四二二七、四二三七、四三三七、四三六三、四三六七、四一五一、四
    一六二、四一七七、四七五六、四七三五、四七五零、三六九二、四八零五、四
    七六一、四八五七、四八五六、四八三六號等四十六件裁決書、嘉市警一交字第
    零九一零零零一七四零一號函一份、舉發通知單及送達證數各四十六份等在卷可
    佐。
三、按有左列情形之一不聽勸阻者，處所有人新臺幣三百元以上六百元以下罰鍰，並
    責令撤除：未經許可在道路擺設攤位者，道路交通管理處罰條例第八十三條第一
    項第三款定有明文。經傳訊異議人到庭陳稱：「我在北港路開設檳榔攤，警察說
    是例行公事要開紅單，不去繳納也沒有關係，我的檳榔攤是用軌道式的，雖然推
    出去的時候有占用馬路，但是警察如果來了，就會推回來，儘量配合警察，雖然
    我有違規，但是警察每天開單的次數太頻繁了，令我負荷不起，我現在已經沒有
    在那邊設攤了。」（見本院九十一年十二月十九日調查筆錄），揆其所述，顯見
    異議人亦不否認其係未經許可設攤，且所設攤位確有占用道路之違規情形，而其
    未經許可設攤、占用道路之違規行為，殆無可因其設置軌道式活動攤位得以阻卻
    其違法，異議人既確有未經許可設攤之行為，所設攤位亦確有占用道路之事實，
    即應課予違規之罰責，異議人以無法負荷、開單頻繁云云為辯，顯無足取。異議
    人有違反道路交通管理處罰條例第八十三條第一項第三款之行為，裁決機關逐次
    處以六百元之罰鍰，並無違法，本件異議人對於前開四十六件裁決書所提起之異
    議，均無理由，應予駁回。
四、據上論結，應依道路交通案件處理辦法第十九條，裁定如主文。
中      華      民      國    九十一    年     十二     月    三十一    日
                            臺灣嘉義地方法院交通法庭
                                法  官    黃  國  益
右正本證明與原本無異。
如不服本裁定，應於裁定送達後五日內向本院提出抗告狀。
中      華      民      國    九十一    年     十二     月    三十一    日
                                書記官    林  柑  杏
